【裁判字號】    97,易,665
【裁判日期】    970930
【裁判案由】    竊盜
【裁判全文】
臺灣新竹地方法院刑事判決               97年度易字第665號
公  訴  人  臺灣新竹地方法院檢察署檢察官
被      告  甲○○
                    巷42號
                    （另案在臺灣新竹監獄執行）
上列被告因竊盜案件，經檢察官提起公訴（97年度偵字第2463號
），本院判決如下：
    主  文
甲○○共同犯竊盜罪，累犯，處有期徒刑肆月，如易科罰金，以
新台幣壹仟元折算壹日。
    事實及理由
一、犯罪事實：甲○○於民國86年間因違反肅清煙毒條例案件，
    經本院以87年度訴字第1 號判決判處有期徒刑3 年6 月，上
    訴後經台灣高等法院以87年度上訴字第1227號撤銷原判決，
    判處有期徒刑3 年6 月確定。並接續前案殘刑1 年6 月執行
    ，嗣於91年8 月22日縮短刑期假釋出監，於假釋期間付保護
    管束，復經撤銷假釋，執行殘刑有期徒刑7 月。又於91 年
    間，因竊盜案件，經本院於92年12月20日以91年度竹簡字第
    690 號判處有期徒刑4 月確定，接續前開殘刑執行，迄至94
    年1 月28日縮刑期滿執行完畢。詎仍不知悔改，竟與綽號「
    阿康」之不詳年籍成年男子，共同基於意圖為自己不法所有
    之犯意聯絡，於97年4 月6 日13時許，在新竹市○區○○路
    1 段401 巷32號旁，因見該址房屋附屬車庫未設置大門，遂
    無故入內竊取屋主乙○○所有之縫紉機3 台、馬達1 台（無
    故侵入建築物部分未據告訴）等物，得手後，旋即以腳踏車
    載運持往延平路1 段443 號三永資源回收場變賣，另於同日
    13時50分許，與「阿康」再度返回上開車庫竊取縫紉機各1
    台正從車庫走出時，當場為屋主察覺此情，並將甲○○留置
    現場，「阿康」則趁隙逃逸。嗣經警獲報到場處理，並在上
    開車庫門口處，起獲甲○○等人所竊之縫紉機2 台，始悉上
    情。案經乙○○訴由新竹市警察局第一分局報請臺灣新竹地
    方法院檢察署偵查起訴。
二、犯罪事實所憑之證據
（一）被告甲○○於警詢及偵查中之供述、於本院審理時之自白
      ，證明被告與綽號「阿康」之不詳年籍成年男子共同行竊
      之事實。
（二）告訴人乙○○於警詢之指訴，證明已失竊縫紉機3 台、馬
      達1 台，並於被告與共犯阿康再度自車庫各竊取1 台縫紉
      機正走出來時，因遭告訴人發覺而將縫紉機棄置在地之事
      實。
（三）新竹市警察局第一分局扣押筆錄2 份，證明縫紉機3 台、
      馬達1 台已變賣與三永資源回收場、另竊案現場遺留2 台
      縫紉機之事實。
（四）告訴人出具之贓證物認領保管單2 份，證明領回已失竊之
      縫紉機3 台、馬達1 台及遭竊遺留現場之縫紉機2 台之事
      實。
（五）現場與贓物相片12張，證明竊盜及變賣之事實。
（六）新竹地方法院檢察署刑案資料查註記錄表、台灣高等法院
      被告前案記錄表各1 份，證明被告係累犯之事實。
三、應適用之法條：核被告所為，係犯刑法第320 條第1 項之竊
    盜罪。按「如數行為於同時同地或密切接近之時地實施，侵
    害同一之法益，各行為之獨立性極為薄弱，依一般社會健全
    觀念，在時間差距上，難以強行分開，在刑法評價上，以視
    為數個舉動之接續施行，合為包括之一行為予以評價，較為
    合理，則屬接續犯，而為包括之一罪。」、「倘該項犯罪，
    係由行為人以單一行為接續進行，縱令在犯罪完畢以前，其
    各個舉動已與該罪之構成要件相符，但在行為人主觀上，各
    個舉動不過為其犯罪行為之一部分，在刑法評價上，亦以視
    為數個舉動之接續施行，合為包括之一行為予以評價，較為
    合理，則屬接續犯，為包括的一罪。」，最高法院86年台上
    字第3295號判例、90年度台上字第6470號判決意旨分別著有
    明文。本件被告於97年4 月6 日13時許、13時50分許，先後
    2 次前往乙○○上開住處附設之車庫竊取縫紉機或馬達，時
    間、地點密接，行竊之方式均相同，所侵害者又為同一人之
    財產法益，被告並供稱腳踏車無法將上開物品一次載運完畢
    ，顯見其主觀上，各次行竊不過為其犯罪行為之一部分，在
    刑法評價上以視為數個舉動之接續施行，合為包括之一行為
    予以評價，較為合理；依前開說明，被告所為2 次竊盜犯行
    ，應屬接續犯，為包括的一罪，且第2 次犯行雖未得逞而屬
    未遂，惟因第1 次竊盜犯行已屬既遂，仍應包括論以竊盜既
    遂一罪。被告與綽號「阿康」之不詳年籍成年男子間，有犯
    意聯絡與行為分擔，應論以共同正犯。又被告於86年間因違
    反肅清煙毒條例案件，經本院以87年度訴字第1 號判決判處
    有期徒刑3 年6 月，上訴後經台灣高等法院以87年度上訴字
    第12 27 號撤銷原判決，判處有期徒刑3 年6 月確定。並接
    續前案殘刑1 年6 月執行，嗣於91年8 月22日縮短刑期假釋
    出監，於假釋期間付保護管束，復經撤銷假釋，執行殘刑有
    期徒刑7 月。又於91年間，因竊盜案件，經本院於92年12月
    20日以91年度竹簡字第690 號判處有期徒刑4 月確定，接續
    前開殘刑執行，並於94年1 月28日縮刑期滿執行完畢，有新
    竹地方法院檢察署刑案資料查註記錄表、台灣高等法院被告
    前案記錄表各1 份在卷可參，其於上開徒刑執行完畢後5年
    內，故意再犯本件有期徒刑以上之罪，為累犯，應依刑法第
    47條規定，加重其刑。爰審酌被告前有肅清煙毒條例、竊盜
    等前科，素行並非良好，有上開被告前案紀錄表在卷可稽，
    為圖一己私利，竟思不勞而獲，竊取他人之物以冀得財物，
    所為應值非難，惟念其犯後尚能坦承犯行，態度尚屬良好，
    且失竊物品價值非鉅，並其犯罪動機、手段、目的等一切情
    狀，量處如主文所示之刑，並斟酌被告為國小畢業，擔任臨
    時工，經濟狀況不佳等情，併諭知易科罰金之折算標準，以
    資儆懲。
據上論斷，應依刑事訴訟法第299 條第1 項前段、第310 條之1
，刑法第28條、第320 條第1 項、第47條第1 項、第41條第1 項
前段，刑法施行法第1 條之1 ，判決如主文。
本案經檢察官李秋梅到庭執行職務。
中    華    民    國    97    年    9     月    30    日
                  刑事第五庭  法  官  黃  惠  玲
以上正本證明與原本無異。
如不服本判決，應於送達後10日內向本院提出上訴狀（應附繕本
），上訴於臺灣高等法院。
中    華    民    國    97    年    9     月    30    日
                              書記官  鄭  明  枝
附錄法條
中華民國刑法第320條
意圖為自己或第三人不法之所有，而竊取他人之動產者，為竊盜
罪，處 5 年以下有期徒刑、拘役或 5 百元以下罰金。
意圖為自己或第三人不法之利益，而竊佔他人之不動產者，依前
項之規定處斷。
前二項之未遂犯罰之。


司法院資訊處製作；財團法人民間司法改革基金會備份。
